臺灣花蓮地方法院刑事判決　　　　　　　　　　　　　　九十一年度交易字第四號
　　公　訴　人　臺灣花蓮地方法院檢察署檢察官
　　被　　　告　丁○○
右列被告因過失致死案件，經檢察官提起公訴（九十一年度偵字第一七四一號）本院
判決如左：
    主  文
丁○○因過失致人於死，處有期徒刑陸月，如易科罰金，以參佰元折算壹日。緩刑貳
年。
    事  實
一、丁○○考領有大貨車駕駛執照，於民國九十年六月七日下午六時四十五分許，駕
    駛牌照Ｕ七-五二八七號自用小客車，沿花蓮縣鳳林鎮○○○○路之幹線道，由
    北向南方向行駛，行經台九線公路二五七公里又六○○公尺與無名巷交岔路口處
    ，係限制時速六十公里之路段，丁○○應注意行車時速不得超過六十公里，且應
    減速慢行，並應注意車前狀況，隨時採取必要之安全措施，依當時天候陰、有自
    然光線、柏油路面、無缺陷、視距良好、又無障礙物之路況，復無不能注意之情
    事，竟率以時速七、八十公里超速疾駛，適有榮民王鏡明駕駛牌照UUG-七七六號
    機車，附載乙○○，沿支線道無名巷由西向東方向行駛，欲左轉省道往北，準備
    到菜市場買菜，因亦疏未注意支線道應暫停讓幹線道車先行，即貿然駛出，丁○○見狀閃煞不及，致其所駕駛之右開自用小客車右前側撞及前揭機車倒地，致王
    鏡明因胸腔內出血傷重死亡，乙○○亦受有右臉部撕裂傷、左腳指撕裂傷、右手
    腕骨折、右大腿骨折、右大腿擦傷等傷害（過失傷害乙○○部分未據告訴及檢察
    官起訴）。丁○○肇事後，在上述犯行被發覺前，即打電話向鳳林分局長橋派出
    所報案，並於警員丙○○至現場處理時，主動自首犯罪，復到庭接受裁判。
二、案經花蓮縣警察局鳳林分局移送臺灣花蓮地方法院檢察署檢察官偵查起訴。
    理  由
一、訊據被告丁○○對於右開事實，供認不諱，並經證人乙○○證述：「我朋友王鏡
    明騎機車載我，由長橋里忠二路小巷子口欲往花東公路西（向東再）往北左轉，
    準備到長橋市區買菜，就與一部轎車發生對撞」及證人丙○○警員到庭證述：「
    被害人是從無號誌交岔路出來，應該停看聽，他沒有這樣做，再加上被告車速快
    一點，才發生車禍」等情甚詳（見警卷第十頁、本院九十一年一月二十三日訊問
    筆錄），復有道路交通事故調查報告表附肇事現場圖一份及現場車損照片十八張
    附卷可稽（見警卷第十七頁至第二十三頁、相驗卷第十五頁至十八頁），又被害
    人王鏡明確因本件車禍，致使胸腔內出血死亡，亦據證人即花蓮榮民之家輔導員
    甲○○指證無異（見警卷第十四頁、本院九十一年二月二十日訊問筆錄），並經
    台灣花蓮地方法院檢察署檢察官督同法醫師相驗明確，製有相驗屍體證明書、驗
    斷書及勘驗筆錄在卷足憑，事證已甚明確。
二、按行車速度，依標誌之規定，又車輛行經無號誌之交岔路口，應減速慢行，作隨
    時停車之準備；另汽車行駛時，駕駛人應注意車前狀況，並隨時採取必要之安全
    措施，道路交通安全規則第九十三條第一項第四款、第九十四條第三項分別定有
    明文。被告於上述時間，駕駛右開自用小客車，途經前揭地點，係時速不得超過
    六十公里之路段，業經證人丙○○到庭證述：「（肇事路段時速限制）是六十公
    里，道路交通事故調查報告表是誤載為七十公里」等情無訛（見本院九十一年一
    月二十三日訊問筆錄），卷附之臺灣花東區車輛行車事故鑑定委員會鑑定意見書
    亦同此載述明確（見偵查卷第十頁），次查，被告考領有大貨車駕駛執照，業經
    本院當庭核閱無異，復有該駕駛執照影本一份附卷可資覆按（見警卷第二十頁）
    ，是其對於上述規定當知之甚稔，且為駕車時所應注意遵守，又依肇事當時之情
    況（天候陰、有自然光線、柏油路面、無缺陷、視線良好、無障礙物-上述道路
    交通事故調查報告表可證），復無不能注意之情形，其竟疏未注意車前狀況及應
    減速慢行，仍貿然以時速七、八十公里超速疾駛，因而肇事致人於死，其有過失
    情節，至為顯然。雖被害人王鏡明駕駛機車行經無號誌之交岔路口左轉，支線道
    車未暫停讓幹線道車先行，為肇事主因，但被告之過失行為與之併存，而為危害
    發生之原因，仍應負過失之責任。本件肇事責任，經送台灣省花東區車輛行車事
    故鑑定委員會鑑定結果，亦認定：「一、王鏡明駕駛輕機車行經無號誌之交岔路
    口左轉，支線道車未暫停讓幹線道車先行，為肇事主因。二、丁○○駕駛自小客
    車行經無號誌之交岔路口，未注意車前狀況，減速慢行，為肇事次因。」此有該
鑑定委員會九十年十二月二十五日花鑑字第九○○六六三號函附鑑定意見書在卷
    可憑（見偵查卷第九頁至十一頁），被害人王鏡明因本件車禍死亡，與被告之過
    失間，並有相當因果關係，被告罪證至臻明確，犯行洵堪認定。
 三、核被告所為，係犯刑法第二百七十六條第一項之過失致死罪，次按自首，乃犯
     人在犯罪未發覺前，向該管公務員自行申告犯罪事實而受裁判之謂，為法定減
     輕原因之一，而所謂犯罪未發覺，知有犯罪事實而不知犯人為誰，亦屬之（最
     高法院七十一年台上字第四一五○○號判決參照）查被告於肇事後，打電話向
     鳳林分局長橋派出所報案何處發生車禍，雖未說明肇事者係何人，但在警員丙○○至現場處理，尚不知犯人為誰之前，即主動告知其係車禍肇事者（此部份
     已據證人丙○○警員及被告陳明在卷），其復到庭接受裁判，揆諸前開說明，
     尚核與自首要件相符，應依刑法第六十二條前段之規定，減輕其刑。審酌被告
     尚屬初犯，且犯後坦認犯行，深表悛悔之意，肇事後復於現場等候警員處理，
     又已與花蓮榮民之家及被害人家屬成立民事上和解，共賠償新台幣一百九十萬
     元，有調解書一份附卷可憑，其犯罪後態度良好，及其過失程度比被害人為輕
     等一切情狀，爰量處如主文所示之刑，並諭知易科罰金之折算標準。末查，被
     告前未曾受有期徒刑以上刑之宣告，有台灣高等法院被告全國前案紀錄表足按
     ，可見其素行尚佳，因一時疏虞，致罹刑章，經此偵審程序及賠償損害後，當
     知警惕，諒無再犯之虞，本院因認前開所宣告之刑，以暫不執行為適當，併予
     宣告緩刑二年，以勵自新。
     據上論斷，應依刑事訴訟法第二百九十九條第一項前段、刑法第二百七十六條
     第一項、第四十一條第一項、第六十二條前段、第七十四條第一款，罰金罰鍰
     提高標準條例第一條前段第二條，判決如主文。
本案經檢察官張立達到庭執行職務
中　　　華　　　民　　　國　　九十一　　　　年　　　四　　月　　十　　日
                              臺灣花蓮地方法院刑事庭
                                  法　　官
右正本證明與原本無異。
如對本判決不服，應於送達後十日內，向本院提出上訴狀。（應抄附繕本）
                                  法院書記官
中　　　華　　　民　　　國　　八十四　　　　年　　一　　月　　十一　　日
附錄本判決論罪之法律條文
